臺灣高雄地方法院刑事判決　　　　　　　95年度易字第2076號
公　訴　人　臺灣高雄地方法院檢察署檢察官
被　　　告　甲○
　　　　　　　　　　號
　　　　　　　　　　（現於臺灣高雄監獄執行中）
上列被告因竊盜案件，經檢察官提起公訴（95年度偵緝字第1504
號），被告於本院準備程序為有罪之陳述，經合議庭裁定由受命
法官依簡式審判程序獨任審理，判決如下：
    主  文
甲○共同連續犯攜帶兇器竊盜罪，累犯，處有期徒刑玖月。
    事  實
一、甲○前於民國92年間，因偽造文書案件，經本院以93年度簡
    字第2099號判決判處有期徒刑4 月確定，甫於93年8 月19日
    徒刑易科罰金而執行完畢。詎仍不知悔改，竟基於意圖為自
    己不法所有之竊盜犯意，或與伍水龍（由臺灣高雄地方法院
    檢察署檢察官另案提起公訴）2 人為犯意聯絡，或與伍水龍
    、林俊杰（由臺灣高雄地方法院檢察署檢察官另案偵辦中）
    基於結夥3 人之犯意聯絡，連續在附表一編號1 、2 所示時
    、地，以同附表所記載行為方式之方法，竊取該附表所示丙
    ○○等3 人所有之同附表所示之財物。嗣於94年9 月8 日晚
    間9 時50分許，伍水龍駕駛如附表一編號1 所示之贓車載運
    如附表一編號2 所示之竊盜財物即抽水馬達2 台，行經高雄
    縣林園鄉○○村○○○路旁，為警盤檢查獲，並當場扣得上
    開贓車1 輛、抽水馬達2 台及鑰匙1 支。
二、案經高雄縣政府警察局林園分局報告臺灣高雄地方法院檢察
    署檢察官偵查起訴。
    理  由
一、本件被告甲○所犯係死刑、無期徒刑、最輕本刑為3 年以上
    有期徒刑以外之罪，其於準備程序中就被訴事實為有罪之陳
    述，經本院告知簡式審判程序之旨，並聽取公訴人及被告意
    見後，合議庭裁定由受命法官獨任進行簡式審判程序，合先
    敘明。
二、上揭事實，業據被告於本院審理時供承不諱，核與共犯伍水
    龍於警詢及偵查中供陳其等竊取車號GZ -1489號自小貨車1
    部及抽水馬達2 台等情、共犯林俊杰於偵查中供稱其與甲○
    、伍水龍共同竊取抽水馬達2 台等情、證人即被害人丙○○
    、戊○○○及丁○○○於警詢中分別證述其所有之自小貨車
    、抽水馬達失竊之情節大致相符，並有扣押物品目錄表1 紙
    、贓物認領保管單3 紙及贓物暨查獲現場照片6 張在卷可稽
    ，以及鑰匙1 支扣案可佐，足認被告之自白與事實相符，堪
    予採為本案論罪科刑之依據。又起訴書犯罪事實欄雖記載被
    告行竊如附表一編號1 所示自小貨車之地點為高雄縣林園鄉
    「中厝村」內，然依起訴書證據清單編號五「被害人丙○○
    於警詢之供述」，乃證稱其自小貨車係在高雄縣林園鄉○○
    村○○路70巷14號前所失竊等語明確，足認被告竊取該車之
    地點應在上址，此亦經公訴檢察官於本院審理時當庭更正在
    卷（院卷第57-58 頁），起訴書關於被告行竊上開自小貨車
    之地點容有誤載，併此指明。本件事證明確，被告加重竊盜
    之犯行，洵堪認定，應依法論科。
三、查被告行為後，如附表二所示之法律均業經變更，並俱於95
    年7 月1 日施行，玆經比較結果，裁判時法並未較為有利，
    從而依刑法第2 條第1 項前段規定，自應適用各該行為時法
    即修正前刑法。
四、按刑法第321 條第1 項第3 款之攜帶兇器竊盜罪，係以行為
    人攜帶兇器竊盜為其加重條件，此所謂兇器，其種類並無限
    制，凡客觀上足對人之生命、身體、安全構成威脅，具有危
    險性之兇器均屬之，且祇須行竊時攜帶此種具有危險性之兇
    器為已足，並不以攜帶之初有行兇之意圖為必要，最高法院
    著有79年台上字第5253號判例可資參照。本件被告持以開啟
    如附表一編號1 所示自小貨車之一字型螺絲起子1 支，雖未
    扣案，惟既能插入車門鑰匙孔及引擎電門加以轉動開啟，可
    認其質地堅硬，若持之用以攻擊人體，顯足以造成傷害，是
    上開工具於客觀上皆足以對人之生命、身體安全構成威脅，
    具有危險性，自屬「兇器」無疑。是核被告如附表一編號1
    、2 所示行為，分別係犯修正前刑法第321 條第1 項第3 款
    之攜帶兇器竊盜罪及同法第321 條第1 項第4 款之結夥3 人
    竊盜罪。被告就附表一編號1 犯行與伍水龍間；就附表一編
    號2 犯行與伍水龍、林俊杰間，分別有犯意聯絡及行為分擔
    ，均為共同正犯。被告先後3 次竊盜犯行，均時間緊接，觸
    犯構成要件相同之罪名，顯係基於概括之犯意為之，為連續
    犯，爰依修正前刑法第56條之規定，以情節較重之攜帶兇器
    竊盜（所竊如附表一編號1 、2 所示財物價值，以其攜帶兇
    器竊取之自小貨車價值較高）之一罪論，並加重其刑。又被
    告前於92年間，因偽造文書案件，經本院以93年度簡字第20
    99號判決判處有期徒刑4 月確定，並於93年8 月19日徒刑易
    科罰金而執行完畢，有臺灣高等法院被告前案紀錄表及臺灣
    高雄地方法院檢察署刑案資料查註紀錄表各1 份附卷可考，
    被告於有期徒刑執行完畢後，5 年內再犯本件有期徒刑以上
    之罪，為累犯，應依修正前刑法第47條規定加重其刑，並與
    前開加重事由遞加之。爰審酌被告不思循正當工作以獲致財
    物維生，竟為圖私利，侵害他人之財產安全，惡性非輕，惟
    念其於本院審理中尚能坦承全部犯行，所竊得之財物價值尚
    非甚鉅且均已歸還被害人等一切情狀，量處如主文所示之刑
    ，以資懲儆。至被告所有供竊取如附表一編號1 所示自小貨
    車之未扣案一字型螺絲起子1 支，業已滅失，為被告供明在
    卷（見院卷第36頁），為免日後執行困難，爰不為沒收之諭
    知；另扣案鑰匙1 支雖係共犯伍水龍所有，惟無積極證據證
    明與本件竊盜犯行有關，亦不併予諭知宣告沒收，均附此敘
    明。
據上論斷，應依刑事訴訟法第273 條之1 第1 項、第284 條之1
、第299 條第1 項前段，刑法第2 條第1 項前段，修正前刑法第
28條、第56條、第321 條第1 項第3 款、第47條，判決如主文。
本案經檢察官乙○○到庭執行職務。
中　　華　　民　　國　　96　　年　　1　　月　　23 　　日
                  刑事第十六庭  法　官  蔣志宗
以上正本證明與原本無異。
如不服本判決，應於判決送達後10日內，向本院提出上訴狀。
中　　華　　民　　國　　95　　年　　1　　月　　23 　　日
                                書記官  洪育祺
┌───────────────────────────────────────────────┐
│附表一                                                                                        │
├──┬────┬──────┬──────┬───────────┬────┬────────┤
│編號│行為人  │  犯罪時間  │ 犯罪地點   │犯罪方式及被竊財物    │ 被害人 │查獲時間        │
│    │        │            │            │                      │        │查獲地點        │
│    │        │            │            │                      │        │                │
│    │        │            │            │                      │        │                │
├──┼────┼──────┼──────┼───────────┼────┼────────┤
│1   │甲○、伍│94年9 月7 日│高雄縣林園鄉│由甲○持客觀上足以對人│丙○○  │94年9 月8 日晚間│
│    │水龍    │下午5時許   │林內村林內路│之生命、身體造成危險，│        │9 時50分許高雄縣│
│    │        │            │70巷14號附近│可供兇器使用之一字型螺│        │林園鄉北汕村石化│
│    │        │            │            │絲起子，竊取丙○○所有│        │三路旁          │
│    │        │            │            │價值約新台幣（下同）13│        │                │
│    │        │            │            │萬元車牌號碼GZ－1489號│        │                │
│    │        │            │            │自小貨車1 輛，伍水龍則│        │                │
│    │        │            │            │在旁把風。            │        │                │
├──┼────┼──────┼──────┼───────────┼────┼────────┤
│2   │甲○、伍│94年9 月8 日│高雄縣大寮鄉│由甲○駕駛上開車號GZ－│戊○○○│同上            │
│    │水龍、林│凌晨4時許   │會結村高屏溪│1489號自小貨車搭載伍水│丁○○○│                │
│    │俊杰    │            │堤防農田內  │龍、林俊杰至左開地點，│        │                │
│    │        │            │            │由伍水龍、林俊杰連續徒│        │                │
│    │        │            │            │手合力將戊○○○、張簡│        │                │
│    │        │            │            │宗勛所有價值均約1 萬元│        │                │
│    │        │            │            │之農用抽水馬達各1 台（│        │                │
│    │        │            │            │分別為日本牌型號NC90 C│        │                │
│    │        │            │            │及YANMAR牌，型號不詳）│        │                │
│    │        │            │            │搬運至上開自小貨車而竊│        │                │
│    │        │            │            │取之，甲○則在旁把風。│        │                │
│    │        │            │            │                      │        │                │
└──┴────┴──────┴──────┴───────────┴────┴────────┘
┌───────────────────────────────────────────────┐
│附表二                                                                                        │
├──────┬─────────────┬─────────────┬───────┬────┤
│相關變更條文│行為時法（下稱舊法）之內容│裁判時法（下稱新法）之內容│比  較  理  由│備    註│
├──────┼─────────────┼─────────────┼───────┼────┤
│【共同正犯】│二人以上共同實「施」犯罪之│二人以上共同實「行」犯罪行│新法將共同正犯│本案新舊│
│ 刑法第28條 │行為者，皆為正犯。        │為者，皆為正犯。          │之範圍予以限縮│法均成立│
│            │                          │                          │，不及於「陰謀│共同正犯│
│            │                          │                          │」、「預備」等│。      │
│            │                          │                          │行為階段。    │        │
├──────┼─────────────┼─────────────┼───────┼────┤
│【累犯變更】│受有期徒刑之執行完畢，或受│受徒刑之執行完畢，或一部之│前案依軍法裁判│本案不論│
│修正前刑法第│無期徒刑或有期徒刑一部之執│執行而赦免後，5 年以內故意│者，及因過失再│適用舊法│
│47條、第49條│行而赦免後，5 年以內再犯有│再犯有期徒刑以上之罪者，為│犯有期徒刑以上│或新法，│
│→修正後刑法│期徒刑以上之罪者，為累犯，│累犯，加重本刑至2 分之1 。│之罪者，是否構│均構成累│
│第47條第1 項│加重本刑至2 分之1 。累犯之│第98條第2 項關於因強制工作│成累犯，新舊法│犯，是以│
│、第2 項、第│規定，於前所犯罪依軍法或於│而免其刑之執行者，於受強制│規定互歧。且新│新法並未│
│49條        │外國法院受裁判者，不適用之│工作處分之執行完畢或一部之│法復另行增訂強│較有利。│
│            │。                        │執行而免除後，5 年以內故意│制工作執行完畢│        │
│            │                          │再犯有期徒刑以上之罪者，以│後之擬制累犯規│        │
│            │                          │累犯論。累犯之規定，於前所│定。          │        │
│            │                          │犯罪在外國法院受裁判者，不│              │        │
│            │                          │適用之。                  │              │        │
├──────┼─────────────┼─────────────┼───────┼────┤
│ 【連續犯】 │第56條：連續數行為而犯同一│（刪除）                  │新法刪除連續犯│被告先後│
│            │之罪名者，以一罪論。但得加│                          │之規定。      │多次之犯│
│            │重其刑至2 分之1 。        │                          │              │行，依新│
│            │                          │                          │              │法須分論│
│            │                          │                          │              │併罰，依│
│            │                          │                          │              │舊法則僅│
│            │                          │                          │              │論一罪，│
│            │                          │                          │              │故舊法有│
│            │                          │                          │              │利。    │
├──────┼─────────────┼─────────────┼───────┼────┤
│法定刑之加重│1、修正前刑法第67條：「有 │1、修正後刑法第67條：「有 │舊法罰金刑之最│修正前之│
│方法        │   期徒刑加減者，其最高度 │   期徒刑或罰金加減者，其 │低度不加重    │刑法有利│
│            │   及最低度同加減之。」。 │   最高度及最低度同加減之 │              │於被告  │
│            │                          │   。」                   │              │        │
│            │2、修正前第68條：「拘役或 │2、修正後刑法第68條：「拘 │              │        │
│            │   罰金加減者，僅加減其最 │   役加減者，僅加減其最高 │              │        │
│            │   高度。」。             │   度。」。               │              │        │
│            │                          │                          │              │        │
│            │                          │                          │              │        │
├──────┼─────────────┴─────────────┴───────┴────┤
│整體比較結果│依新、舊法均構成累犯，惟依舊法有連續犯規定只論以一罪，舊法較為有利。            │
└──────┴────────────────────────────────────────┘
附錄本件論罪科刑之法條：
＜中華民國刑法第321條＞
犯竊盜罪而有左列情形之一者，處 6 月以上、 5 年以下有期徒刑：
一  於夜間侵入住宅或有人居住之建築物、船艦或隱匿其內而犯之者。
二  毀越門扇、牆垣或其他安全設備而犯之者。
三  攜帶兇器而犯之者。
四  結夥三人以上而犯之者。
五  乘火災、水災或其他災害之際而犯之者。
六  在車站或埠頭而犯之者。
前項之未遂犯罰之。
